臺灣基隆地方法院民事裁定  
109年度家調裁字第16號
聲  請  人  張樂勳  

兼法定代理  
人          張淑玲  

相  對  人  陳宗良  



代  理  人  呂秋遠律師
複  代理人  張子特律師
上列當事人間請求認領子女等事件，本院裁定如下：
    主      文
相對人應認領聲請人張樂勳為其子。
聲請程序費用由相對人負擔。
    理    由
一、按「家事事件除第三條所定丁類事件外，於請求法院裁判前
    ，應經法院調解。前項事件當事人逕向法院請求裁判者，視
    為調解之聲請。但當事人應為公示送達或於外國為送達者，
    不在此限」、「當事人就不得處分之事項，其解決事件之意
    思已甚接近或對於原因事實之有無不爭執者，得合意聲請法
    院為裁定。法院為前項裁定前，應參酌調解委員之意見及家
    事調查官之報告，依職權調查事實及必要之證據，並就調查
    結果使當事人或知悉之利害關係人有陳述意見之機會。當事
    人聲請辯論者，應予准許。前二項程序，準用民事訴訟法第
    一編第二章第三節關於訴訟參加之規定」，家事事件法第23
    條第1項、第2項、第33條分別定有明文。本件聲請人起訴請
    求相對人陳宗良應認領聲請人張樂勳為其子，為家事訴訟事
    件，且非屬家事事件法第3條第4項所定之丁類事件，應視為
    調解之聲請，合先敘明。而認領子女行為屬當事人不得處分
    之事項，兩造於本院調解期日，對於相對人係聲請人張樂勳
    之生父一事不爭執，並合意聲請本院裁定，有本院民國109
    年11月19日調解程序筆錄在卷可稽，依前揭規定，自應由本
    院為裁定。
二、本件聲請意旨略以：聲請人張淑玲與相對人於民國101年5月
    起在基隆市同居未結婚，嗣聲請人張淑玲於102年9月間懷孕
    ，並於103年5月23日產下聲請人張樂勳，而兩造於103年7、
    8月間至柯滄銘婦產科診所進行親子DNA鑑定，確認聲請人張
    樂勳與相對人之親子關係概率值高於99.99%以上，且相對人
    亦曾於105年、106年間自其之基隆第二信用合作社帳戶匯款
    扶養費新台幣2萬元與聲請人，益徵相對人確為聲請人張樂
    勳之生父，為此爰依民法第1067條第1項規定提起本件訴訟
    ，請求認領子女，並聲明：相對人應認領聲請人張樂勳為其
    子等語。
三、相對人則於本院調解期日到場表示就聲請人所稱之認領子女
    事實沒有意見，並同意聲請法院為裁定等語。
四、按有事實足認其為非婚生子女之生父者，非婚生子女或其生
    母或其他法定代理人，得向生父提起認領之訴，民法第1067
    條第1項定有明文。經查：聲請人主張其與相對人未婚生下
    聲請人張樂勳等事實，為相對人所不爭執，並據聲請人提出
    戶籍謄本、三軍總醫院附設民眾診療服務處親子鑑定報告書
    及診斷證明書各1份為證，並有本院依聲請調取之柯滄銘婦
    產科親緣DNA鑑定報告書在卷可稽，而依聲請人所提出之前
    揭鑑定報告書、診斷證明書及本院調取之前揭親子鑑定報告
    書，鑑定結果均認：相對人與聲請人張樂勳之親子關係概率
    超過99.99％，實務上證明相對人係聲請人張樂勳之親生父親
    等語，另上開三軍總醫院之親子鑑定報告書及診斷證明書鑑
    定結論亦認：聲請人張淑玲是聲請人張樂勳之親生母親等語
    ，自堪認聲請人之前揭主張為真實。本件聲請人張樂勳為非
    婚生子女，相對人既為聲請人張樂勳之生父，且迄今未認領
    聲請人張樂勳，則聲請人本於民法第1067條第1項之規定，
    對相對人提起認領之訴，訴請相對人應認領聲請人張樂勳，
    為有理由，應予准許，爰裁定如主文所示。
五、依家事事件法第33條、第97條、非訟事件法第21條第2項、
    民事訴訟法第78條之規定，裁定如主文。
中　　華　　民　　國　　109 　年　　11　　月　　24　　日
                   家事法庭法  官　王美婷  
以上正本係照原本作成。
如對本裁定抗告須於裁定送達後10日內向本院提出抗告狀。
中　　華　　民　　國　　109 　年　　11　　月　　23　　日
                           書記官　施鴻均